臺灣宜蘭地方法院民事裁定
110年度抗字第25號
抗  告  人  池文宗  
            池文憲  


相  對  人  臺灣新光商業銀行股份有限公司

法定代理人  李增昌  
代  理  人  朱柏青  
上列當事人間請求拍賣抵押物事件，抗告人對於民國110年7月12
日本院110年度司拍字第58號裁定提起抗告，本院裁定如下：
    主  文
抗告駁回。
抗告費用新臺幣壹仟元由抗告人連帶負擔。
    理  由
一、按扺押權人，於債權已屆清償期而未清償者，得聲請法院拍
    賣抵押物，就其賣得價金而受清償，民法第873條第1項定有
    定有明文。又抵押權人依此項規定聲請拍賣抵押物，係屬非
    訟事件，法院所為准駁之裁定，既無確定實體上法律關係存
    否之性質，要於債權及抵押權之存否，並無既判力，故祇須
    其抵押權已經依法登記，且債權已屆清償期而未受清償，法
    院即應為准許拍賣之裁定，至實際上之清償期有無變更，本
    非所問。倘就此項法律關係有爭執，為求保護其權利，不妨
    提起訴訟以資解決，不得僅依抗告程序聲明其爭執，並據為
    廢棄拍賣抵押物裁定之理由（最高法院51年度第5次民刑庭
    總會決議㈢、58年台抗字第524號判例意旨參照）。
二、相對人聲請意旨略以：抗告人池文宗於民國104年6月25日以
    其所有位於宜蘭縣○○市○○段000○0地號土地及其上建號121號
    門牌號碼宜蘭縣○○市○○○路000號建物為相對人設定新臺幣（
    下同）1,296萬元之最高限額抵押權，嗣抗告人池文宗向相
    對人借款，自110年3月起即未依約繳納本息，尚餘本金9,44
    3,900元及其利息未清償，借款已視為全部到期，爰聲請准
    許拍賣抵押物等語。
三、本件抗告意旨略以：抗告人池文宗因受疫情影響，收入驟降
    ，請求相對人寬限期限未果。又自110年3月起多次向相對人
    申請緩繳及協商降低月付金額，並非未依約繳納。但相對人
    之承辦人員因疫情關係分流上班，就抗告人之申請回覆狀況
    不明。嗣於110年5月31日前與相對人完成辦理緩繳，方達成
    協議，爰提起抗告請求廢棄原裁定等語。
四、經查，相對人主張之事實，業據其提出他項權利證明書、抵
    押權設定契約書、借款契約書、系爭不動產第一類謄本、催
    告函、掛號郵件收件回執及動用繳款紀錄畫面等件為證，並
    已通知債務人即抗告人池文宗及保證人即抗告人池文憲就債
    權額表示意見。是依上開證據為形式上之審查，足認系爭抵
    押權所擔保之債權已屆清償期而未受清償，原裁定據此准許
    相對人拍賣抵押物之聲請，於法即無不合。抗告人雖以前揭
    情詞置辯，惟其所辯已與相對人達成延期清償之協議等語，
    並未提出證據相佐，且縱屬有據，仍屬實體上法律關係之爭
    執，抗告人如有所主張，應另提起訴訟以資救濟，尚非本件
    非訟事件程序所得審究。從而，抗告人意旨指摘原裁定不當
    ，求予廢棄原裁定，為無理由，應予駁回。
五、據上論結，本件抗告為無理由，依非訟事件法第46條、第21
    條第2項、第24條第1項，民事訴訟法第495條之1第1項、第4
    49條第1項、第95條、第78條、第85條第2項，裁定如主文。
中　　華　　民　　國　　110 　年　　8 　　月　　27　　日
                  民事庭  審判長法  官  林春長
                                法  官  許婉芳
                                法  官  謝佩玲 
以上正本係照原本作成。
如不服本裁定應於送達後10日內向本院提出抗告狀，並繳納抗告
費新臺幣1,000元。
中　　華　　民　　國　　110 　年　　8 　　月　　27　　日
                                書記官　陳建琪